臺灣雲林地方法院刑事判決　　　　　　　100年度易字第160號
公　訴　人　臺灣雲林地方法院檢察署檢察官
被　　　告　王信凱
上列被告因違反毒品危害防制條例案件，經檢察官提起公訴（10
0 年度毒偵字第303 號），被告於本院準備程序進行中，就被訴
事實為有罪之陳述，經本院告知簡式審判程序意旨，並聽取公訴
人及被告之意見後，本院合議庭裁定由受命法官獨任依簡式審判
程序審理，並判決如下：
    主  文
王信凱施用第二級毒品，累犯，處有期徒刑陸月，如易科罰金，
以新臺幣壹仟元折算壹日。
    事實及理由
一、犯罪事實：
    王信凱前因施用毒品案件，經觀察、勒戒執行完畢，認無繼
    續施用毒品之傾向，於民國97年2 月26日予以釋放，並由臺
    灣高雄地方法院檢察署檢察官於同日以97年度毒偵緝字第41
    號案件為不起訴處分確定；復於96年間因竊盜案件，經臺灣
    高雄地方法院以96年度易字第3748號判處有期徒刑6 月確定
    ，於97年8 月12日易科罰金執行完畢。又於前開觀察勒戒執
    行完畢釋放5 年內再犯施用第二級毒品犯行，經本院以98年
    度易字第549 號判決判處有期徒刑6 月確定，於99年9 月28
    日易服社會勞動執行完畢。詎王信凱復基於施用第二級毒品
    甲基安非他命之犯意，於99年11月20日下午某時，在雲林縣
    古坑鄉東和村十八曲田農舍內，以將甲基安非他命置於玻璃
    球內用火燒烤後吸食其煙霧之方式，施用第二級毒品甲基安
    非他命1 次。嗣於99年11月21日晚間10時50分許，為警在上
    開處所前查獲。
二、認定犯罪事實所憑之證據及理由：
  (一)本案被告王信凱所犯之罪，係死刑、無期徒刑、最輕本刑為
    3 年以上有期徒刑以外之罪，其於準備程序就前揭被訴事實
    為有罪之陳述，經受命法官告知簡式審判程序之旨，並聽取
    其與公訴人之意見後，本院合議庭裁定，依刑事訴訟法第27
    3 條之1 規定，由受命法官獨任進行簡式審判程序，是本案
    之證據調查，依刑事訴訟法第273 條之2 規定，不受同法第
    159 條第1 項、第161 條之2 、第161 條之3 、第163 條之
    1 及第164 條至第170 條規定之限制，合先敘明。
  (二)上開犯罪事實，業據被告王信凱於本院審判程序中坦承不諱
    ，且被告於前揭查獲時地為警依法對其採集之尿液經送請正
    修科技大學超微量研究科技中心以酵素免疫分析法（EIA ）
    初步檢驗及氣相層析質譜儀分析法（GC/MS ）確認檢驗結果
    ，確呈安非他命類（安非他命、甲基安非他命）陽性反應，
    此有雲林縣警察局斗南分局查獲毒品危害防制條例案嫌犯尿
    液送檢真實姓名對照表、正修科技大學超微量研究科技中心
    99年12月27日出具之報告編號R00-0000-000尿液檢驗報告附
    卷足資佐證，可認被告自白與事實相符，可採為論罪科刑之
    依據。本件事證既明，被告犯行洵堪認定，應依法論科。
三、論罪科刑之理由：
  (一)核被告所為，係犯毒品危害防制條例第10條第2 項之施用第
    二級毒品罪。被告持有第二級毒品甲基安非他命後進而施用
    ，其持有之低度行為為其施用之高度行為所吸收，不另論罪
    。被告前有如前揭犯罪事實欄所載論罪科刑及執行完畢之紀
    錄，有臺灣高等法院被告前案紀錄表可稽，其受有期徒刑執
    行完畢，於5 年以內故意再犯本案有期徒刑以上之罪，為累
    犯，應依刑法第47條第1 項規定，加重其刑。又犯毒品危害
    防制條例第10條之罪，供出毒品來源，因而查獲其他正犯或
    共犯者，減輕或免除其刑，毒品危害防制條例第17條第1 項
    定有明文。又依最高法院98年臺上字第1756號及95年臺上字
    第545 號判決意旨，「如被告係於下級審或前審供出毒品來
    源時，事實審法院僅須於言詞辯論終結前調查被告之供出行
    為是否已破獲而符合減輕其刑之規定。」「遍查卷內資料，
    並無檢警因而據以破獲之情事，自不符上開得減輕其刑之要
    件。」。而本件被告於檢察官偵查中雖曾供出當日施用毒品
    來源為「阿正」及伊所持用之行動電話門號，然直至本案10
    0 年4 月27日言詞辯論終結前，尚未因被告之供述而破獲，
    此有卷附臺灣雲林地方法院檢察署100 年3 月31日雲檢文倫
    100 毒偵303 字第09155 號函、檢察官100 年4 月14日補充
    理由書、本院100 年4 月26日公務電話記錄表可稽，則依上
    開最高法院判決意旨，本件自無毒品危害防制條例第17條第
    1 項減輕其刑規定之適用，併予敘明。
  (二)本院審酌被告施用毒品，足以戕害其身心，致精神障礙、性
    格異常，影響其身體健康，甚至造成生命危險，本次所為之
    犯行相隔其前次因施用毒品案件受有期徒刑宣告易服社會勞
    動執行完畢亦僅不到2 月，顯見其自制力甚差，意志不堅，
    惟考量其犯後尚能坦承犯行，態度尚稱良好，及其開始接觸
    毒品係因受父親過世、事業不順等一連串失意所打擊，且施
    用毒品之行為於本質上係屬自我戕害行為，尚未有嚴重破壞
    社會秩序或侵害他人權益之情形，於本次犯後亦已四處打聽
    戒癮方法並前往臺大醫院雲林分院接受安非他命戒癮治療，
    有卷附臺大醫院雲林分院診斷證明書（參100 年度毒偵字第
    303 號偵卷第19頁）可稽，並非不想徹底戒除毒癮，及有正
    當工作，有母親賴其撫養，高職畢業之智識程度等一切情狀
    ，認檢察官具體求處被告應處有期徒刑柒月，稍嫌過重，爰
    量處如主文所示之刑，並諭知易科罰金之折算標準。
四、應適用之法律：
  (一)刑事訴訟法第273 條之1 第1 項、第299 條第1 項前段。
  (二)毒品危害防制條例第10條第2 項。
  (三)刑法第11條前段、第41條第1項前段、第47條第1 項。
本案經檢察官莊珂惠到庭執行職務。
中    華    民    國  100     年    4     月    29    日
                  刑事第一庭  法  官  謝 宜 雯
以上正本證明與原本無異。
如不服本判決應於收受送達後10日內向本院提出上訴書狀，並應
敘述具體理由；其未敘述上訴理由者，應於上訴期間屆滿後20日
內向本院補提理由書（均須按他造當事人之人數附繕本）「切勿
逕送上級法院」。
                              書記官  林 美 鳳
中    華    民    國  100     年    4     月    29    日
附錄本判決論罪科刑法條全文：
毒品危害防制條例第10條：
施用第一級毒品者，處6 月以上5 年以下有期徒刑。
施用第二級毒品者，處3 年以下有期徒刑。